【裁判字號】    94,上訴,3505
【裁判日期】    950407
【裁判案由】    毒品危害防制條例
【裁判全文】
臺灣高等法院刑事判決                94年度上訴字第3505號
上  訴  人  甲○○
即  被  告
                    （另案在臺灣基隆監獄執行）
上列上訴人因毒品危害防制條例案件，不服臺灣基隆地方法院94
年度訴字第722號，中華民國94年9月9日第一審判決（起訴案號
：臺灣基隆地方法院檢察署94年度毒偵字第1660號；移送併案審
理案號：台灣基隆地方法院檢察署94年度毒偵字第2741號、第27
69號、第3087號），提起上訴，本院判決如下：
    主  文
原判決撤銷。
甲○○連續施用第一級毒品，累犯，處有期徒刑壹年。
扣案之第一級毒品海洛因貳包（淨重零點壹捌公克）、海洛因拾
捌包（合計淨重參‧玖貳公克）、海洛因乙包（淨重零‧參伍公
克）；海洛因乙包（淨重零‧壹玖公克），均沒收銷燬；注射針
筒參支、葡萄糖壹包，均沒收。
    事  實
一、甲○○前因施用第一級、第二級毒品案件，經觀察、勒戒後
    ，認無繼續施用毒品之傾向，經臺灣基隆地方法院檢察署檢
    察官於民國（下同）九十二年九月二十四日分別以九十二年
    度毒偵字第七六二號、第六０三號為不起訴處分確定；又因
    施用第一級、第二級毒品案件，經觀察、勒戒後，認有繼續
    施用毒品之傾向，經法院裁定令入戒治處所施以強制戒治，
    嗣因毒品危害防制條例修正施行而於九十三年一月九日出所
    ，刑案部分經台灣基隆地方法院九十三年度訴字第二十號判
    處有期徒刑七月、三月，應執行有期徒刑九月確定，於九十
    四年一月三十日縮短刑期執行完畢。詎料甲○○猶不思戒除
    毒癮，竟於五年以內，基於施用第一級毒品海洛因之概括犯
    意，自九十四年六月十三日凌晨一時許起至九十四年十一月
    十四日某不詳時間止，連續在基隆市○○區○○路三六巷二
    三之三號住處、基隆市○○路三０七號華都飯店六０一室、
    基隆市○○路加油站廁所等處所，以將海洛因使用葡萄糖水
    稀釋後使用注射針筒注射之方式，施用第一級毒品海洛因多
    次，並分別於下列時、地遭警查獲：(1)於九十四年六月十三
    日凌晨一時五十分許，在基隆市○○路三０七號華都飯店六
    ０一室為警臨檢查獲，並扣得甲○○所有之第一級毒品海洛
    因二包（淨重０‧一八公克）、葡萄糖乙包及注射針筒二支
    。(2)於九十四年十月四日晚間九時三十分許，在基隆市○○
    路三一五號前為警查獲，並扣得其所有之海洛因十八包（合
    計淨重三‧九二公克）、注射針筒乙支；(3)於九十四年十月
    六日晚間六時五十分許，在基隆市○○區○○路、孝二路口
    為警查獲，並扣得其所有之海洛因乙包（淨重０‧三五公克
    ）；(4)於九十四年十一月十五日下午四時三十分許，在基隆
    市○○路誠品書店旁巷口為警查獲，並扣得其所有之海洛因
    乙包（淨重０‧一九公克）。
二、案經基隆市警察局第二分局移送臺灣基隆地方法院檢察署檢
    察官偵查起訴，及經基隆市警察局第一分局、第二分局移送
    台灣基隆地方法院檢察署檢察官偵查後移送併案審理。
    理  由
一、前揭事實，業據上訴人即被告迭於警詢、偵查、原審及於本
    院審理時坦承不諱，並有被告四度遭查獲扣案之海洛因共二
    十二包、及葡萄糖乙包、注射針筒三支，及臨檢紀錄表、搜
    索扣押筆錄可稽。扣案之海洛因二十二包經鑑定結果，均含
    第一級第六項毒品海洛因成分，其中第一次查獲之海洛因二
    包淨重０‧一八公克，第二次查獲之海洛因十八包合計淨重
    三‧九二公克，第三次查獲之海洛因乙包淨重０‧三五公克
    ），第四次查獲之海洛因乙包淨重０‧一九公克，分別有法
    務部調查局九十四年九月七日調科壹字第三二○○○三○五
    六號、九十四年十二月二十三日調科壹字第三二○○○三二
    九一號、九十五年一月六日調科壹字第三二○○○三二八五
    號、及九十五年一月二十六日調科壹字第三二○○○三三九
    ○號鑑定通知書足憑（原審卷第四十四頁、本院卷第四十七
    、五十一、五十四頁）。被告四度遭查獲時採集之尿液經檢
    驗結果，亦均呈嗎啡及可待因陽性反應，有臺灣尖端先進生
    技醫藥股份有限公司出具之濫用藥物檢驗報告四紙在卷可考
    ，堪認被告之自白具備任意性且確與事實相符。又被告前因
    施用第一級、第二級毒品案件，經觀察、勒戒後，認無繼續
    施用毒品之傾向，而經臺灣基隆地方法院檢察署檢察官於九
    十二年九月二十四日以九十二年度毒偵字第七六０、六０三
    號為不起訴處分確定，有本院被告前案紀錄表及不起訴處分
    書在卷可按。綜上所述，本案事證明確，被告於五年內再犯
    施用毒品之犯行，堪可認定，應依法論科。
二、核被告所為，係犯毒品危害防制條例第十條第一項之施用第
    一級毒品罪。被告之前開多次施用第一級毒品海洛因之犯行
    ，時間緊接，手段雷同，又均係觸犯犯罪構成要件相同之罪
    名，顯係基於概括犯意反覆實施，自應依連續犯之規定以一
    罪論，並依法加重其刑。被告施用前後持有第一級毒品海洛
    因之低度行為，應為施用毒品之高度行為所吸收，不另論罪
    。檢察官雖僅就被告於九十四年六月十三日當日施用海洛因
    之犯行起訴，惟被告其餘施用海洛因之犯行，與經起訴部分
    之犯行有連續犯之裁判上一罪關係，為起訴效力所及，本院
    自得一併審判。被告因施用第一級、第二級毒品案件，於九
    十三年間經台灣基隆地方法院判處有期徒刑七月、三月，應
    執行有期徒刑九月確定，於九十四年一月三十日縮短刑期執
    行完畢，有本院被告前案紀錄表可稽，其於有期徒刑執行完
    畢後，五年以內再犯有期徒刑以上之本罪，應依累犯規定遞
    加重其刑。
三、原判決對被告予以論科，固非無見。然查：原判決未及審酌
    被告自九十四年六月十四日以後之施用海洛因犯行，自有未
    洽，案經被告提起合法上訴，且原判決既有可議，自應由本
    院將原判決撤銷，另為適法之諭知。爰審酌被告有毒品前科
    ，經觀察、勒戒，強制戒治，及刑之執行，仍不思悛悔，又
    再度施用海洛因毒品，屢遭查獲仍無法戒絕毒癮，自省能力
    薄弱，惟犯後尚能坦承犯行，及其智識程度、生活狀況等一
    切情狀，量處如主文第二項所示之刑，以示儆懲。
四、扣案之海洛因二十二包（其中二包淨重０‧一八公克，十八
    包合計淨重三‧九二公克，乙包淨重０‧三五公克，另乙包
    淨重０‧一九公克），係查獲之第一級毒品，應宣告沒收銷
    燬。扣案之葡萄糖乙包、及注射針筒三支，係被告所有供施
    打第一級毒品海洛因所用及預備之物，業據被告供明在卷，
    爰依刑法第三十八條第一項第二款規定宣告沒收。
據上論結，應依刑事訴訟法第三百六十九條第一項前段、第三百
六十四條、第二百九十九條第一項前段、毒品危害防制條例第十
條第一項、第十八條第一項前段、刑法第五十六條、第四十七條
、第三十八條第一項第二款、第十一條，判決如主文。
本案經檢察官呂文忠到庭執行職務。
中    華    民    國    95    年    4     月    7     日
                  刑事第十九庭  審判長法  官  林堭儀
                                      法  官  陳憲裕
                                      法  官  宋  祺
以上正本證明與原本無異。
如不服本判決，應於收受送達後十日內向本院提出上訴書狀，其
未敘述上訴之理由者並得於提起上訴後十日內向本院補提理由書
（均須按他造當事人之人數附繕本）。
                                      書記官  蔡慧娟
中    華    民    國    95    年    4     月    7     日
附錄：本案論罪科刑法條全文
毒品危害防制條例第10條第1項
施用第一級毒品者，處 6 月以上 5 年以下有期徒刑。


司法院資訊處製作；財團法人民間司法改革基金會備份。
